# 请教陈版浮动利率条件下的融资租赁承租人如何处理

提问人：hzh618 时间：2017-05-13 10:38:16
固定利率条件下的融资租赁我已经拜读了陈版的论述和EXCEL模板。但在浮动利率条件下，首先最低租赁付款额的现值如何确定（）
其次，利率变动时，如何摊销未确认融资费用？使用什么利率，还是可以简化处理呢？头疼

回答人：chenyiwei
如果是随着市场利率的变动而同步浮动，且初始利率等于市场利率的，则初始金额就等于名义本金，相应地名义利息与实际利率法下的利息无重大差异。如果存在手续费等初始费用的，为简化起见可按直线法在租赁期内摊销。

提问人：hzh618 时间：2017-05-15 14:45:07
算了下租赁内含利率，远高于银行同期贷款利率，但确实是随市场利率同步浮动。这种怎么办呢？

回答人：chenyiwei
也可以先按照目前的市场利率估算未来各期现金流，编制实际利率摊销表，先按该表进行会计处理；后续利率调整后，按照调整后利率更新剩余期间的现金流量，编制新的摊销表作为后期会计处理依据，以此类推。